臺灣士林地方法院交通事件裁定　　　　100年度交聲字第486號
原處分機關　臺北市交通事件裁決所
異　議　人
即受處分人　詹春耀
　　　　　　　　　　樓
上列異議人即受處分人因違反道路交通管理處罰條例案件，對於
臺北市交通事件裁決所於民國100 年5 月25日所為之處分（原處
分案號：北市裁罰字第裁22-A1A248045號）聲明異議，本院裁定
如下：
    主  文
異議駁回。
    理  由
一、按道路交通標誌、標線、號誌設置規則第206 條第5 款第1
    目規定：車輛面對圓形紅燈之行車管制號誌，表示禁止通行
    ，不得超越停止線或進入路口。又按汽車行駛至交岔路口，
    其行進、轉彎，應遵守燈光號誌，道路交通安全規則第102
    條第1 項第1 款定有明文。再按汽車駕駛人，行經有燈光號
    誌管制之交岔路口闖紅燈者，處新臺幣1,800 元以上5,400
    元以下罰鍰；又汽車駕駛人，違反前開規定者，除依原條款
    處罰鍰外，並記違規點數3 點，道路交通管理處罰條例第53
    條第1 項、第63條第1 項第3 款分別規定甚明。復按汽車駕
    駛人，駕駛汽車違反道路交通安全規則、第33條之管制規則
    ，因而肇事致人受傷者，記違規點數3 點；致人重傷者，吊
    扣其駕駛執照3 個月至6 個月，道路交通管理處罰條例第61
    條第3 項亦有明文。
二、原處分意旨略以：異議人即受處分人詹春耀於民國100 年3
    月25日上午7 時30分許，駕駛車牌號碼2T-5026 號自用一般
    小客車，行駛臺北市○○○路○段，至與民權東路六段180
    巷交岔路口時，違規闖紅燈，並與沿民權東路六段180 巷行
    駛之王敦弘所騎乘之車牌號碼617-CUP 號普通重型機車發生
    事故，造成王敦弘受有右腳擦傷之傷害，爰依道路交通管理
    處罰條例第53條第1 項，裁處罰鍰新臺幣（下同）2,700 元
    ，並依同條例第61條第3 項、第63條第1 項第3 款（原處分
    漏載此條款），分別以「違反道路交通安全規則肇事致人受
    傷」、「行經有燈光號誌管制之交岔路口闖紅燈」之違規事
    由，各記違規點數3 點（合計6 點）等語。
三、異議意旨略以：伊並沒有闖紅燈，當時伊通過路口停止線時
    燈號還是綠燈，接著伊要往左切換至調撥車道，但因路口有
    一部準備違規左轉的車輛擋住伊的視線，致與王敦弘之機車
    發生碰撞，惟本件是該機車撞上伊的車，故王敦弘所受之腳
    擦傷亦非因伊所致，爰聲明異議請求撤銷原處分云云。
四、經查：
  (一)異議人於案發當時確駕車行經上開路口，與王敦弘騎乘之上
    開機車發生擦撞，致王敦弘受有右腳擦傷之傷害之事實，為
    異議人所不爭執，並有臺北市政府警察局內湖分局交通分隊
    道路交通事故補充資料表、道路交通事故現場圖、交通事故
    談話紀錄表、道路交通事故調查報告表、事故照片在卷可稽
    （見本院卷第19至32頁），堪信為真，合先敘明。
  (二)異議人雖辯稱其通過路口時仍為綠燈云云，惟查證人王敦弘
    於警詢談話及本院訊問時均證稱：伊當時騎機車先沿民權東
    路6 段行駛、後彎至180 巷口待轉區等候，待燈號變綠燈時
    起步直行，忽然發現異議人的車輛從調撥車道過來，伊來不
    及煞車，以致伊的前車頭與該車左側車身碰撞，伊的機車倒
    地，伊因而受有右腳擦傷之傷勢；現場一定是異議人行向先
    紅燈，伊的行向才會變綠燈等語明確（見本院卷第22頁、第
    45頁背面、第46、47頁），核與證人即在場之義交人員陳國
    忠於警詢談話中陳稱：伊當時在案發路口中間、面對民權東
    路6 段東向西指揮交通，待東向西車道及調撥車道之燈號均
    變紅燈後，伊就指揮制止車輛直行，但先有二部車輛不聽指
    揮闖越紅燈，之後行駛於調撥車道之異議人車輛是第三部闖
    紅燈的車輛，該車行駛至路中間時就與沿民權東路6 段180
    巷綠燈起步之王敦弘所騎乘之機車碰撞而肇事當等語（見本
    院卷第23頁）大致相符，足證王敦弘於民權東路6 段180 巷
    口停等紅燈後起步時，其行進交通號誌確為綠燈，且異議人
    之行向已為紅燈，惟異議人仍闖越紅燈致與王敦弘發生碰撞
    而肇事無疑。
  (三)又王敦弘確因上開事故受有右膝擦傷之傷害之事實，據證人
    王敦弘前揭證述明確，並有其傷勢照片1 幀及道路交通事故
    補充資料表1 份附卷可稽（見本院卷第20、32頁），異議人
    雖辯稱本件是王敦弘來撞伊，不是伊去撞他，王敦弘之傷勢
    非伊所造成云云，惟按所謂相當因果關係，係指依經驗法則
    ，綜合行為當時所存在之一切事實，為客觀之事後審查，認
    為在一般情形下，有此環境、有此行為之同一條件，均可發
    生同一之結果者，則該條件即為發生結果之相當條件，行為
    與結果即有相當之因果關係。反之，若在一般情形下，有此
    同一條件存在，而依客觀之審查，認為不必皆發生此結果者
    ，則該條件與結果不相當，不過為偶然之事實而已，其行為
    與結果間即無相當因果關係。最高法院著有76年台上字第19
    2 號判例。查本件被告確有闖紅燈之違規行為，業如前述，
    其於王敦弘行向為綠燈，即路權歸屬於王敦弘時仍駕車前行
    ，致與信賴自身路權而起步之王敦化發生碰撞，王敦弘並因
    而人車倒地受有擦傷，綜合此等一切事實，本院認在一般情
    形下，有此環境、有此行為之同一條件，均可發生同一之結
    果，堪認被告闖紅燈之違規條件即為發生王敦弘受傷結果之
    相當條件，參照上開說明，自具有相當因果關係無疑，異議
    人前揭所辯洵難置採；至本件碰撞點雖為王敦弘之前車頭與
    異議人之左側車身撞擊，惟此或係因異議人急欲闖紅燈而車
    速較快、較王敦弘之機車先抵達發生碰撞之路口所致，仍難
    為有利異議人之認定。
  (四)異議人雖另稱當時係因路口有一部欲違規左轉之車輛阻擋其
    視線始會與王敦弘之機車發生碰撞云云，惟查此節據證人王
    敦弘證稱：當時路口並沒有等候違規左轉的車輛等語（見本
    院卷第46頁）明確，異議人亦未舉出其他積極事證為佐，已
    難認可採，縱認其所辯屬實，其闖紅燈之行為已違規在先，
    竟又疏未注意路口情況致生本件事故，其有過失甚明，亦不
    足為有利異議人之認定，附予敘明。
五、綜上所述，本件異議人於前揭時、地，駕駛上開汽車行經有
    燈光號誌管制之交岔路口闖紅燈，違反道路交通安全規則，
    因而肇事，致王敦弘受傷之事實，事證明確，洵堪認定。原
    處分機關依道路交通管理處罰條例第53條第1 項，裁處罰鍰
    2,700 元，並依同條例第61條第3 項、第63條第1 項第3款
    （原處分漏載此條款），分別以「違反道路交通安全規則肇
    事致人受傷」、「行經有燈光號誌管制之交岔路口闖紅燈」
    之違規事由，各記違規點數3 點（合計6 點），核無不當。
    本件異議為無理由，均應予駁回。
據上論斷，應依道路交通案件處理辦法第19條，裁定如主文。
中    華    民    國  100     年    7     月    27    日
                    交通法庭法  官  黃珮茹
以上正本證明與原本無異。
如不服本裁定應於送達後5日內向本院提出抗告狀。
                            書記官  張馨尹
中    華    民    國  100     年    7     月    28    日